臺灣高等法院民事裁定
109年度上字第1579號
上  訴  人  彭絲婉  


上列上訴人因與被上訴人陳怡均、洪欣怡間請求確認本票債權不
存在等事件，上訴人對於中華民國110年12月1日本院109年度上
字第1579號判決，提起上訴，本院裁定如下：
    主    文
上訴人應於本裁定送達後七日內，補繳第三審裁判費新臺幣肆萬
伍仟玖佰零壹元，並補正委任律師或具律師資格之關係人為代理
人之委任狀，逾期不補正，即駁回上訴。
    理    由
一、按向第三審法院提起上訴，應依民事訴訟法第77條之16第1
    項前段規定徵收裁判費，此為上訴應具備之必要程式。當事
    人提起第三審上訴，未依上開規定繳納裁判費者，原第二審
    法院應定期間命其補正，如不於期間內補正，應以裁定駁回
    之，為民事訴訟法第481條準用第442條第2項所明定。對於
    第二審判決上訴，上訴人應委任律師為訴訟代理人。上訴人
    之配偶、三親等內之血親、二親等內之姻親，亦得為第三審
    訴訟代理人。上訴人未依前揭規定委任訴訟代理人者，第二
    審法院應定期先命補正。逾期未補正亦未依同法第466條之2
    為聲請選任律師為其訴訟代理人者，第二審法院應以上訴不
    合法裁定駁回之（民事訴訟法第466條之1第1項本文、第2項
    前段、第4項規定參照）。
二、次按以一訴主張數項標的者，其訴訟標的之價額合併計算之
    ；但所主張之數項標的互相競合或應為選擇者，其訴訟標的
    價額，應依其中價額最高者定之，民事訴訟法第77條之2第1
    項定有明文。原告訴請確認借款債權與本票債權不存在，二
    者訴訟標的雖不相同，惟自經濟上觀之，其訴訟目的一致，
    不超出終局標的範圍，則依首揭規定，訴訟標的價額應以其
    中價額最高者定之（最高法院104年度第8次民事庭會議㈠決
    議意旨參照）。
三、上訴人於原審對被上訴人提起確認本票債權不存在等之訴，
    原審為上訴人敗訴之判決，上訴人聲明不服提起上訴，求為
    廢棄原判決並聲明：㈠確認被上訴人陳怡均對上訴人之新臺
    幣（下同）251萬元借款債權及擔保上開債權之本票金額251
    萬元債權均不存在。㈡確認被上訴人洪欣怡對上訴人之47萬5
    ,000元借款債權及擔保上開債權之本票金額47萬5,000元債
    權均不存在。嗣經本院於民國110年12月1日以109年度上字
    第1579號判決駁回其上訴。經查上訴人訴請確認借款債權不
    存在，合併確認供擔保之本票債權不存在，則其訴訟標的雖
    不相同，惟自經濟上觀之，其訴訟目的一致，不超出終局標
    的範圍，其訴訟標的價額自應以其中價額最高者核定為298
    萬5,000元（計算式：251萬元＋47萬5,000元＝298萬
　　5,000元），應徵第三審裁判費4萬5,901元。惟上訴人未繳
    納第三審裁判費，亦未依法提出委任律師或具律師資格之關
    係人為訴訟代理人之委任狀。茲命上訴人於收受本裁定正本
    七日內補正，逾期不補正，即駁回上訴，爰裁定如主文。
中　　華　　民　　國　　111 　年　　2 　　月　　9 　　日
                  民事第二庭
                      審判長法  官  陳容正
                            法  官  劉素如
                            法  官  邱  琦
正本係照原本作成。
核定訴訟標的價額部分，如不服裁定得於收受送達後10日內向本
院提出抗告狀，並繳納抗告費新臺幣1千元。
命補繳裁判費部分不得抗告。
中　　華　　民　　國　　111 　年　　2 　　月　　9 　　日

                            書記官  廖月女